---
title: "K Means"
author: "Tim Modul"
date: "10/11/2020"
output: html_document
---

### Load library
Lima library yang dibutuhkan, yaitu **readxl, dplyr, cluster, factoextra, NbClust**. Jika belum terinstall, silahkan install terlebih dahulu dengan perintah `install.packages("nama-package")`.

```{r message=FALSE, warning=FALSE, paged.print=FALSE}
library(readxl)# import file excel
library(dplyr) # menggunakan pipe operator
library(cluster) # analisis cluster
library(factoextra) # EDA, untuk membuat distance matriks
library(NbClust) # menentukan jumlah cluster
library(fpc)
library(tensorflow)
```

### Baca data
Data tersimpan di folder `dataset`
```{r}
book3 <- Book3 %>% 
        as.data.frame()
head(book3)
```

### Mengganti Row Names
Nama kab/kota dijadikan row index. Kemudian kolom nama kab/kota dikeluarkan
```{r}
row.names(book3) <- book3$Prov_Kab_Kota 
book3 <- book3[,-1]
head(book3)
```
### Eksplorasi Data
```{r}
summary(book3) #udah di excel
```


```{r}
korelasi <- cor(x=book4$IPM, y=book4[,1:4])
korelasi
korelasi1 <- cor(book4)
korelasi1
corrplot(korelasi1, method = "circle")
```

```{r}
```


### Optimal Number of Clusters
```{r}
set.seed(123)
fviz_nbclust(book3, kmeans, method = "silhouette")
fviz_nbclust(book3, kmeans, method = "gap_stat")
fviz_nbclust(book3, kmeans, method = "wss")
```

### Compute k-means clustering
```{r}
data.km <- kmeans(book3, 4, nstart = 25)
data.km
```
```{r}
sil1 <- silhouette(data.km$cluster, dist(book3))
sil1
```


```{r}
plot(sil1, main ="Silhouette plot - K-means")
```


```{r}
fviz_silhouette(sil1)
si.sum <- summary(sil)
summary(sil)
```


### Mendapatkan Summary Tiap Cluster
```{r}
book3 %>% 
  aggregate(by=list(cluster=km.data3$cluster), mean)
```
```{r}
sil2 <- silhouette(data.hc$cluster, dist(book3))
sil2
rownames(sil2) <- Book3$Prov_Kab_Kota
```


```{r}
plot(sil2, main ="Silhouette plot - hc")
```


```{r}
fviz_silhouette(sil2)
```


```{r}
si.sum <- summary(sil)
summary(sil)
```


### Melaukan Pelabelan
Melabeli tiap kab/kota dengan klasternya

```{r}
book3 %>% 
  cbind(cluster_km = data.km$cluster, cluster_hc = data.hc$cluster) %>%
  select(cluster_km,cluster_hc)
```

### Visualize: PCA Biplot
```{r}
fviz_cluster(data.km, data = book3,
             ellipse.type = "convex",
             palette = "jco",
             ggtheme = theme_minimal())
```



```{r}
pca <- prcomp(data, scale = TRUE)
fviz_pca_biplot(pca)
```

#Cluster Validation
Dunn Index pake library fpc
```{r}
# Compute pairwise-distance matrices
dd <- dist(book3, method ="euclidean")
# Statistics for k-means clustering
km_stats <- cluster.stats(dd,  data.km$cluster)
# (k-means) within clusters sum of squares
km_stats$within.cluster.ss
```


```{r}
hc_stats <- cluster.stats(dd,  data.hc$cluster)
hc_stats
```

```{r}
km_stats
```

```{r}
sum.stat <- matrix(c(km_stats$within.cluster.ss, hc_stats$within.cluster.ss))
rownames(sum.stat) <- c("K-Means", "Hc")
sum.stat  

plot(y=sum.stat,)  
```

